【裁判字號】    95,上易,293
【裁判日期】    950719
【裁判案由】    竊盜
【裁判全文】
臺灣高等法院臺南分院刑事判決
上  訴  人  臺灣臺南地方法院檢察署檢察官
被      告  戊○○
                    (
上列上訴人因被告竊盜案件，不服臺灣台南地方法院九十五年度
易字第二五三號中華民國九十五年四月七日第一審判決（起訴案
號：臺灣台南地方法院檢察署九十五年度偵緝字第二二九號；暨
移送併辦案號：臺灣高雄地方法院檢察署九十五年度偵緝字第五
一三號、九十五年度偵字第一一一六三號、九十五年度偵字第一
六八一一號），提起上訴，本院判決如下：
    主      文
原判決撤銷。
戊○○連續攜帶兇器竊盜，累犯，處有期徒刑貳年。一字型之螺
絲起子壹枝沒收。
    事      實
一、戊○○曾於民國（下同）九十一年間，因竊盜案件，經臺灣
    高等法院高雄分院判處有期徒刑一年確定，並於九十三年二
    月二十九日執行完畢。詎其猶不知悔改，竟仍基於意圖為自
    己不法所有之概括犯意，為下列竊盜行為：
  (一)先於九十四年五月二十六日上午九時許，在高雄縣旗山鎮○○○路668巷「心心幼稚園」前，見丁○○駕駛之車號YP-32
    70號自小客車車門未鎖暫停該處，乃逕自開啟車門竊取丁○○放置車上之皮包一只，內裝有GPLUS牌、KD882型號、序號
    0000000000000000號行動電話一支、身分證、駕駛執照、信
    用卡、金融卡與現金新台幣（下同）三千元後離去。
  (二)嗣復承上開犯意，於九十四年九月七日八時四分許，在臺南
    縣玉井鄉○○路一號玉井國小內，徒手竊取乙○○所有，停
    放在該處之車號QR3-913號機車置物箱內之錢包（內有乙○○之國民身分證、健保卡各一張及現金新臺幣五千元)，得
    手後旋即離去。
  (三)嗣復承上開犯意，自九十五年二月四日、六月十四日、六月
    十九日分別於附表所列之時間、地點、犯罪手段分別竊取附
    表所示被害人之財物（其中附表編號二以客觀上可供兇器使
    用之一字刑螺絲起子竊取被害人丙○○○之財物），詳如附
    表所示。
二、案經臺南縣警察局玉井分局報告臺灣臺南地方法院檢察署檢
    察官偵查起訴暨臺灣高雄地方法院檢察署移送本院併辦。
    理      由
一、訊據被告戊○○固坦承有竊取被害人乙○○、丙○○○、甲○○機車置物箱內之物品之事實，惟矢口否認有竊取丁○○
    、己○○之物品，並否認對於竊取丙○○○之物品有使用螺
    絲起子云云，惟查：
  (一)上揭事實，業據被害人丁○○、乙○○、己○○、丙○○○
    、甲○○等指訴甚詳（見偵字第一八九六０號卷第32、33頁
    ；玉井分局警卷第1、2頁），並經證人李淑芬於警詢中證稱
    ：「我於上述時間在現住地洗菜準備做生意，我發現有一男
    子駕車停於我門前，人下車引擎未熄火，我覺得奇怪就一直
    注意該名男子行動，發現該名男子走向國小，將停於玉井國
    小側門機車的坐墊撬開並動手拿置物箱內的東西。我原以為
    該男子認識該機車主，但隨後看見機車主返回駕車時並未與
    該男子打招呼，我發覺有異，就先將該車號寫下並打電話到
    學校，但無人接聽，我就隨該名男子後方走向校園內，見該
    名男子走向車棚，我就到學校辦公室向職員告訴此事，許川
    稼主任就與我跑向車棚，該名男子看見我們立即跑出校園駕
    駛原車離去。」（見玉井分局警卷第7頁），繼於偵查中結
    證稱：「當時對方是開車停在我家對面，到學校下坡處，有
    個太太停車停在那裡，我看到被告有把對方的機車椅墊掀起
    又拉下，因為我有朋友之前也被這個人偷過，我又看到我朋
    友跟被告彼此之間面對面打招呼，我就想說這個朋友跟我沒
    認識，我懷疑他應該是小偷，後來我就跟著這個人到學校接
    送區附近，就去找學校主任了」、「這個案件，我確有親眼
    看見這個被告去掀這個太太的機車椅墊，我絕對沒有冤枉他
    」（見偵緝字第二二九號卷第33、34頁）等語，並有監視錄
    影機翻拍之相片六幀及蒐證照片四幀附於警卷可稽，參以被
    害人丁○○上開遭竊之行動電話曾換插被告個人所使用之
    0000000000號行動電話SIM卡使用，有通聯紀錄及客戶基本
    資料在卷可憑（見偵字第一八九六０號卷第10、11頁），且
    證人張素秋亦於偵查中結證稱：「（是否曾有過顯示是戊○○號碼，接起來卻不是他本人，該人表示是借他電話使用？
    ）沒有，都是他自己講」、「（為何九十四年五月三十日他
    一直密集打電話給你？）他打電話跟我表示如不跟他在一起
    ，會給我好看。0000000000是他電話」等語（見偵字第五一
    三號卷第56頁），足證並無他人利用被告之行動電話撥打給
    證人張素秋，被告確實使用自被害人丁○○處竊得之手機換
    插自己之行動電話門號0000000000之SIM卡撥打電話給證人
    張素秋，堪認其竊取被害人丁○○之財物後使用，其辯稱不
    知情，顯係卸責之詞，不足採信。
  (二)又被告戊○○經警查獲時發現被害人己○○所失竊之手機於
    95 年3月15日至95年3月16日曾插入被告戊○○所使用之SIM
    晶片卡之事實，顯見被告戊○○亦有竊取己○○所有上開物
    品之事實，亦堪認定。
  (三)又被告戊○○於警訊中已坦承伊竊取己○○之物品係用警方
    所查獲之一字型螺絲起子所竊取（見高雄市政府警察局三民
    第二分局偵查卷宗第三頁），從而被告戊○○有攜帶兇器竊
    盜之事實，亦堪認定，其所辯此部分亦難採信。
  (四)本件事證已臻明確，被告戊○○犯行堪以認定，應予依法論
    科。
  (五)又臺灣高雄地方法院檢察署九十五年度偵緝字第五一三號、
    九十五年度偵字第一一一六三號、九十五年度偵字第一六八
    一一號）併案之事實，經核與檢察官所起訴之犯罪事實有連
    續犯裁判上一罪之關係，本院自得併予審理，附此明。
二、【新舊法比較】，按中華民國九十四年二月二日修正，九十
    五年七月一日施行之刑法第二條第一項規定：「行為後法律
    有變更者，適用行為時之法律。但行為後之法律有利於行為
    人者，適用最有利於行為人之法律」，所謂法律有變更，係
    指實體法而言，即犯罪成立要件及其處罰效果之內容作修正
    或廢止而言，解釋上，有關犯罪之法定要件及刑罰之內容，
    乃至於刑罰之加重減輕事由，一旦發生變動，均與法律變更
    相符。次按修正前刑法第五十六條規定：「連續行為而犯同
    一之罪名者，以一罪論。但得加重其刑至二分之一」，又九
    十四年二月二日修正，九十五年七月一日施行之刑法第五十
    六條則刪除連續犯之規定，本件被告先後二次竊盜之行為，
    均在新刑法施行前，若對被告依行為後之法律即數罪併罰對
    被告為不利，因此比較新舊法結果，應以修正施行前刑法第
    五十六條有利於行為人。
三、核被告戊○○所為，係犯刑法第三百二十條第一項之竊盜罪
    ，又螺絲起子在客觀上足使人發生危險之虞，屬兇器之一重
    ，因而被告戊○○於附表編號二所示攜帶兇器竊取被害人丙○○○財物之犯行，係犯刑法第三百二十一條第一項第三款
    之攜帶兇器竊盜罪，其先後多次竊盜犯行，時間緊接，所犯
    構成要件相同之罪名，為連續犯，應從一重刑法第三百二十
    一條第一項第三款之攜帶兇器竊盜罪一罪論處，並應依修正
    施行前刑法第五十六條加重其刑。又被告有如事實欄一所示
    之前科及執行紀錄，甫於九十三年三月一日執行完畢出監，
    有臺灣高等法院被告前案紀錄表一份附卷可據，其前受有期
    徒刑之執行完畢後，五年內再故意犯本件有期徒刑以上之罪
    ，為累犯，應依修正施行後刑法第四十七條第一項規定遞加
    重其刑（累犯部分因未涉及犯罪成立要件及處罰效果之變動
    ，無比較新舊法之問題，併此敘明）。
四、原審據予論罪科刑，並量處有期徒刑十月，固非無見，惟查
    （一）被告尚於九十四年五月二十六日上午九時許在高雄縣
    旗山鎮○○路○段668巷「心心幼稚園」前竊取被害人楊韻
    如上開財物之事實，業如前述，原審未及審究，容有未洽（
    二）又臺灣高雄地方法院檢察署九十五年度第一六八一一號
    併案如附表所示被告戊○○所涉竊盜之事實，原審亦未及審
    究，亦有未洽。檢察官上訴意旨亦執此指摘原判決不當，為
    有理由，應由本院將原判決予以撤銷改判。爰審酌被告犯罪
    動機、目的、手段及其犯後之態度等一切情狀，量處如主文
    第二項所示之刑，以資懲儆。螺絲起子一枝雖未併扣案，惟
    據被告於警訊中坦承係被告所有供竊取被害人丙○○○上開
    物品犯罪所用之物，不能證明已滅失，仍應併予宣告沒收。
據上論斷，應依刑事訴訟法第三百六十九條第一項前段、第三百
六十四條、第二百九十九條第一項前段，修正施行前刑法第五十
六條、修正施行後刑法第二條第一項、第三百二十一條第一項第
三款、第四十七條，判決如主文。
本案經檢察官李傳來到庭執行職務。
中    華    民    國    95    年    7    月     19    日
                  刑事第五庭  審判長法  官  楊明章
                                    法  官  戴勝利
                                    法  官  顏基典
以上正本證明與原本無異。
不得上訴。
                                    書記官  呂嘉文
中    華    民    國    95    年    7     月    19    日
附錄法條：
中華民國刑法第321條
（加重竊盜罪）
犯竊盜罪而有左列情形之一者，處 6 月以上、 5 年以下有期徒
刑：
三  攜帶兇器而犯之者。
【附表】
┌──┬────┬────────┬────┬───────────┐
│編號│犯罪時間│犯罪地點        │被害人  │犯罪手段及所得財物    │
├──┼────┼────────┼────┼───────────┤
│一  │95年2月4│高雄市三民區本館│己○○  │以不詳方式進入被害人駕│
│    │日15時許│路600巷20號（高 │        │駛之車牌號碼GH─5963號│
│    │        │雄市市立殯儀館停│        │自小客車內，竊取己○○│
│    │        │車場）          │        │放在車上之三星牌手機1 │
│    │        │                │        │支，並插入其所申請之  │
│    │        │                │        │0000000000門號晶片卡使│
│    │        │                │        │用（手機未扣案）      │
├──┼────┼────────┼────┼───────────┤
│二  │95年6月 │高雄縣阿蓮國小側│丙○○○│持客觀上可供兇器使用之│
│    │14日10時│門口            │        │一字型螺絲起子撬開被害│
│    │30分許  │                │        │人騎乘之車牌號碼SA6─ │
│    │        │                │        │703 號機車置物箱，竊取│
│    │        │                │        │被害人所有黃色皮包1個 │
│    │        │                │        │（內含現金60000元、身 │
│    │        │                │        │分證3張、身心障礙手冊1│
│    │        │                │        │張、健保卡4張、汽車鑰 │
│    │        │                │        │匙1串、民進黨黨證1張、│
│    │        │                │        │印章2個），將現金取出 │
│    │        │                │        │花用殆盡，其餘物品連同│
│    │        │                │        │皮包丟棄在高雄縣田寮鄉│
│    │        │                │        │崗安路南安二號橋下（已│
│    │        │                │        │尋獲）                │
├──┼────┼────────┼────┼───────────┤
│三  │95年6月 │嘉義縣月眉國小  │甲○○  │打開被害人騎乘之車牌號│
│    │19日7時 │                │        │碼KC5─857號機車置物箱│
│    │45分許  │                │        │，竊取被害人皮包1個（ │
│    │        │                │        │內含現金約3000元、身分│
│    │        │                │        │證1張、金融卡2張、健保│
│    │        │                │        │卡4張、汽機車駕照、家 │
│    │        │                │        │樂福禮券、名片1盒及   │
│    │        │                │        │GPLUS-ES802型手機1支）│
│    │        │                │        │，將現金取出花用殆盡，│
│    │        │                │        │禮券及手機則藏放在9L─│
│    │        │                │        │0641號車上（已尋獲），│
│    │        │                │        │其餘物品丟棄（未尋獲）│
└──┴────┴────────┴────┴───────────┘


司法院資訊處製作；財團法人民間司法改革基金會備份。
